【裁判字號】    88,訴,1259
【裁判日期】    890427
【裁判案由】    毒品危害防制條例
【裁判全文】
臺灣臺南地方法院刑事判決                        八十八年度訴字第一二五九號
    公  訴  人  台灣台南地方法院檢察署檢察官
    被      告  乙○○
    指定辯護人  本院公設辯護人  甲○○
右列被告因違反毒品危害防制條例案件，經檢察官提起公訴（八十八年度偵字第一○
六三四號），本院判決如左：
    主      文
乙○○意圖販賣而持有第二級毒品，累犯，處有期徒刑伍年陸月。
扣案之安非他命壹包（淨重參拾點柒玖公克）沒收銷燬之。
    事      實
一、乙○○曾因違反麻醉藥品管理條例案件，經臺灣新竹地方法院以八十六年度訴字
    第二五二號判處有期徒刑一年，並於民國八十七年六月六日執行完畢，竟猶不知
    悔改，復於八十八年八月二十五日八時許，意圖販賣第二級毒品安非他命予偽冒
    購買安非他命之臺南市警察局員警年籍不詳之綽號「鄭先生」，約定在臺南縣永
    康交流道旁，以新台幣（下同）三萬元之代價，販售淨重三十點七九公克之安非
    他命一包予前來偽購安非他命之「鄭先生」，嗣即經警當場查獲。
二、案經臺南市警察局移請台灣台南地方法院檢察署檢察官偵查起訴。
    理      由
一、訊據被告乙○○固對與「鄭先生」約定交易後攜帶扣案之安非他命南下等情坦承
    不諱，惟其先辯稱：是因「鄭先生」託伊調貨，伊沒有賺錢，其中差價只是伊與
    友人二人南下所須車資而已云云，繼又改稱：伊僅向「鄭先生」表示貨款為二萬
    六千五百元，是「鄭先生」主動給付三萬元云云。然查，被告既與介紹交易之「
    阿丁」並不熟識，而與本件交易之「鄭先生」更無深交，豈有無故專程自新竹購
    得安非他命後南下永康，再按原價轉讓予「鄭先生」之理？其先後辯解不一，多
    有矛盾，足見被告所為前開辯解乃屬卸責之詞，尚無可採，並徵被告確有營利之
    意圖甚明。此外，扣案之白色粉末一包（淨重三十點七九公克）經送法務部調查
    局鑑定結果，亦確屬第二級毒品安非他命無誤，有該局檢驗通知書一紙附卷可稽
    ，故本件事證明確，被告犯行應堪認定。
二、核被告乙○○之所為，應係犯毒品危害防制條例第五條第二項之罪。被告曾因違
    反麻醉藥品管理條例案件，經台灣新竹地方法院判處有期徒刑一年確定，並於八
    十七年六月六日執行完畢，有台灣高等法院被告全國前案紀錄表在卷可憑，其於
    五年以內，再犯本件有期徒刑以上之罪，為累犯，應依法加重其刑。爰審酌被告
    犯罪之動機、目的、手段、持有之數量、對國民健康所生之危害程度及犯後態度
    等一切情狀，量處如主文所示之刑。扣案之第二級毒品安非他命一包（淨重三十
    點七九公克），併依法宣告沒收銷燬之。
據上論斷，應依刑事訴訟法第二百九十九條第一項前段，毒品危害防制條例第五條第
二項、第十八條第一項前段，刑法第十一條前段、第四十七條，判決如主文。
中     華     民     國     八十九     年      四     月     二十七     日
                            台灣台南地方法院刑事第二庭
                                    法  官
附錄法條：
毒品危害防制條例第五條第二項：
意圖販賣而持有第二級毒品者，處五年以上有期徒刑，得併科新臺幣五百萬元以下罰
金。
                                                                        ８


司法院資訊處製作；財團法人民間司法改革基金會備份。
